【裁判字號】    88,重訴,305
【裁判日期】    890831
【裁判案由】    損害賠償
【裁判全文】
臺灣板橋地方法院民事判決  八十八年重訴字第三○五號
    原      告  崙坪股份有限公司
    法定代理人  甲○○
    訴訟代理人  林辰彥律師
    複代理人    黃淑怡律師
                張凱輝律師
    被      告  福而富實業股份有限公司
                            設台北縣板橋市○○路一六三號六樓之一
    兼法定代理人丙○○      住.
    被      告 乙○○       .
    右三人共同
    訴訟代理人  賴彌鼎律師
右當事人間損害賠償事件，本院判決如左：
    主    文
原告之訴及假執行之聲請均駁回。
訴訟費用由原告負擔。
    事    實
甲、原告方面：
  一、聲明：求為判決﹕
            （一）被告連帶給付原告新台幣（下同）一千零四十萬七千八百九十四
                  元及自自民國（下同）八十七年二月九日起至清償日止，按年息
                  百分之五計算之利息。
            （二）訴訟費用由被告負擔。
            （三）願供擔保，請准宣告假執行。
  二、陳述及證據如起訴狀及辯論狀所載（如附件）。
乙、被告方面：
  一、聲明：求為判決﹕
            （一）原告之訴駁回。
            （二）訴訟費用由原告負擔。
            （三）如受不利判決，被告願供擔保，請准免為假執行。
  二、陳述﹕
      （一）緣坐落桃園縣觀音鄉崙坪村一鄰一之九號一層及地下層鋼筋混凝土造工
            業用房屋（一層面積七三八平公尺、地下層五六．四六平方公尺、屋頂
            突出物十二．九六平方公尺）及嗣後增建一樓後面部分七八坪（二二八
            ．八五二平方公尺）二樓鋼骨造廠房二一三坪（六二四．九四二平方公
            尺）建物雖為原告所有，惟被告福而富實業股份有限公司︵下稱福而富
            公司︶所承租部分僅一層及地下層鋼筋混凝土造建物部分，租賃期間為
            自八十六年六月廿六日起至九十一年三月三十一日止，租金每月捌萬柒
            仟伍佰元，至嗣後增建一樓後面部分及二樓鋼骨造廠房部分乃係被告柯
            秋木所承租，租賃期間為自八十五年七月一日起至九十五年六月三十日
            止，租金每月九萬八千元，此有原告與被告乙○○簽訂之廠房租賃契約
            書可稽，原告謂上述建物均於八十六年六月廿六日出租於被告福而富公
            司，顯有錯誤，合先敘明。
      （二）按原告依民法第四百三十四條：「租賃物因承租人之重大過失致失火而
            毀損滅失者，承租人對於出租人負損害賠償責任。」之規定，請求被告
            福而富公司應負損害賠償責任，惟查被告福而富公司為一法人，而「當
            事人主張有利於己之事實者，就其事實有舉證之責任。」，民事訴訟法
            第二百七十七條定有明文。則依前述法條規定，自應由原告負舉證責任
            ，證明被告福而富公司就火災之發生有何重大過失，惟就此原告並未證
            明，是原告顯未盡舉證責任，請求自無理由。
      （三）原告再謂被告丙○○、被告乙○○分別擔任福而富公司之董事長及執行
            業務之總經理，因被告福而富公司生產易燃之塑膠品，對於本件承租物
            之安全，本有應注意避免發生火災之義務，竟於發生乙次火警後，仍能
            注意避免而不注意，再度任令火種引火，造成大禍，其有過失甚明，原
            告委得依民法第一百八十四條及契約不履行之規定請求渠等負過失損害
            賠償責任云云。惟查﹕就火災之發生，被告丙○○及被告乙○○並無任
            何過失，而本件火災，經台灣桃園地方法院刑事庭以八十七年度自字第
            五十一號及台灣高等法院刑事庭以八十七年度上易字第六二八六號調查
            審理後，均認被告丙○○、乙○○就火災之發生無任何過失，故諭知無
            罪判決，此並有台灣桃園地方法院及台灣高等法院刑事判決書可稽，是
            被告丙○○、乙○○就火災之發生並無任何過失，自不負損害賠償責任
            。另被告丙○○與原告間並無任何契約之存在，原告依契約不履行之規
            定請求被告丙○○負損害賠償責任，亦顯無理由。
      （四）原告又謂被告等應連帶賠償原告建物一層部分造價七百一十萬元、一樓
            後面及二樓增建部分造價三百三十萬七千八百九十四元，合計一千零四
            十萬七千八百九十四元，並提出軍竣泰營造廠所出具之明細表及估價單
            四張為證。惟查﹕被告福而富公司、丙○○、乙○○就火災之發生並無
            任何過失，已如前述，另原告現所提軍竣泰營造廠所出具之明細表及估
            價單均為私人所製作之文書，被告並否認其真正。就該明細表及估價單
            ，自應由原告負責證明其內容之真正。
      （五）原告準備書狀略謂：本案火災之發生據桃園縣警察局鑑識人員到場鑑定
            認係不排除遺留火種引火之可能性，另據證人即桃園縣警察局警員葉恆
            豐證稱「本件之所謂遺留火種引火之意，係指因人為故意或過失行為遺
            留外來火種，所引致火災情形。」，然就福而富公司案發時值春節假期
            中，並無公司以外之人進出福而富公司，而當時輪值於公司除被告柯秋
            木外，其餘員工包括邱榮輝及另五位外勞均無抽煙習慣，且被告乙○○
            曾於火災當日至福而富公司，並留至同日晚六時許始行離去，而火災則
            發生於被告乙○○離開公司後約半小時即八十七年二月八日晚上六時三
            十分許，足見本件失火肇因於乙○○在現場抽煙遺留火種應可確定云云
            。惟查：
            (一)本件火災發生時間為八十七年二月八日晚上六時四十五分許，並非晚
              上六時三十分許，原告認火災發生時間為八十七年二月八日晚上六時
              三十分許，實有錯誤。
            (二)桃園縣警察局鑑識人員到場鑑定雖認起火原因不排除遺留火種引火之
              可能性，另證人即桃園縣警察局警員葉恆豐雖證稱：「所謂遺留火種
              引火之意，係指因人為故意或過失行為遺留外來火種，所引致火災之
              情形而言」，然無論是桃園縣警察局鑑識人員之到場鑑定結果或證人
              葉恆豐之證述，均未稱遺留之外來火種即為香煙，況於現場亦未發現
              任何香煙或煙蒂之痕跡，是原告謂本件失火肇因於抽煙遺留火種顯屬
              臆測，並無根據，原告自應就遺留之外來火種為抽煙所遺留負舉證責
              任。
            (三)被告乙○○雖有抽煙習慣，然不曾在一樓之工場場所及二樓倉庫吸煙
              過，況當日被告乙○○雖有至公司巡視，惟當日並未抽煙，且因二樓
              當時陷於斷電中，故並未上去二樓倉庫。是原告主張本件失火肇因於
              被告乙○○在二樓現場抽煙遺留火種，為主觀之臆測而非事實。
      （六）原告準備書狀又謂被告福而富公司生產易燃之高危險性塑膠製品，卻未
            嚴禁任何人不得在公司內吸煙，已有所疏失，又在本案火災發生前數日
            即八十七年二月三日中午十二時，被告公司一樓內大門附近處，亦發生
            過乙次火災，被告公司即更應提高警覺，然被告公司非此為之，公司內
            所設之消行蓄水池仍未依消防法第三十四條之規定，加以維護其緊急救
            災功能，導致本件火災發生損害程度嚴重，甚至被告公司於本案火災發
            生期間曾投保三千八百萬元之火災保險，可見被告公司了解公司發生火
            災之危險性甚高，惟被告丙○○為公司負責人，其在公司一再發生火災
            仍不加以特別注意，放任公司人員巡房時仍抽煙，遺留火種，應有之消
            防設備又未依規定安置妥善，除過失責任外，甚有不確定故意之嫌云云
            。惟查：
            (一)被告公司於一樓工作場所及二樓倉庫均嚴禁吸煙，現場並貼有禁煙標
              幟，原告稱被告未嚴禁人員在公司內吸煙，放任公司人員巡房時仍抽
              煙，遺留火種，有所疏失，實屬無稽，自應由原告就被告有何放任公
              司人員巡房時抽煙，且遺留火種負舉證責任。
            (二)被告公司於八十七年二月三日中午十二時許，因於一樓內大門附近處
              曾發生一小火警，被告公司為防意外之再發生，故乃於春節休假期間
              ，命職員邱榮輝值班，巡查維護公司安全，被告乙○○更於當日前往
              公司視察，直至下午六時許方離去，是被告對於公司之管理已盡注意
              義務，無何疏失之處。
            (三)被告公司所設之消防蓄水池係供被告公司所使用，並非被告公司內依
              消防法規必須設置，業據證人即警員周茂城於台灣高等法院刑事庭審
              理被告乙○○、丙○○違反消防法案件訊問時具結證述屬實，另證人
              即主管機關承辦員警周茂城、葉恆豐均證稱﹕「該消防蓄水池為一深
              一公尺餘，面積約一、二十坪之容量，雖經被告甲○○、林明忠其後
              搭建鐵皮屋於其上，惟並未完全掩畢，且日常仍有蓄水其內。」，則
              上開消防蓄水池自存有緊急救災之功用無誤，而上述證述及被告並未
              違反消防法第三十四條之規定部分，並經台灣高等法院八十七年度上
              易字第六二八六號刑事確定判決所是認，又被告公司之消防安全設備
              均依規定安置妥善，此除有桃園縣警察局消防安全檢查查記卡、消防
              設備及檢查紀錄可稽外，另證人即警員周茂城於台灣桃園地方法院刑
              事庭八十七年五月十九日訊問時並具結證稱被告公司消防設備符合規
              定，是被告並未違反消防法第三十四條，應有之消防設備並均依規定
              安置符合規定。況火災之發生與消防蓄水池是否遭毀損本屬二事，並
              無何關聯，是原告謂被告違反消防法第三十四條，導致火災發生而發
              生損害，推定被告有過失，被告應負侵權行為責任云云，顯係誤解法
              令，引論謬錯，亦未盡舉證責任。
            (四)保險制度最大的功能在於將個人於生活中因遭遇各種人身危險、財產
              危險、及對他人之責任危險所產生之損失分攤消於共同團體，其具有
              減少社會問題，維持社會安定，促進經濟繁榮之作用，已為現代經濟
              人所肯認。經查﹕被告公司於七十八年開始營業時即就公司生財設備
              投保有火災保險，保險金額則跟著公司內之生財設備機器增加而有所
              調整，而所以投保火災保險，其著眼點乃在於前述之分攤危險等，被
              告公司並非於火災發生期間才投保三千八百萬元之火災保險，另有無
              投保火災保險與火災之發生、被告有無過失，並無何關係，究不能因
              被告公司投保有火災保險，即謂被告公司有過失。是原告謂被告公司
              於火災發生期間曾投保三千八百萬元之火災保險，故被告有過失，顯
              誤會保險真意，其謬誤大矣。
      （七）原告於八十八年十二月八日準備書狀略謂被告乙○○於台灣高等法院八
            十七年度上易字第六二八六號刑事案件八十七年十二月三十一日訊問時
            稱：「二月八日下午六點離開現場，下午六點十分接到通知，在辦公室
            有吸煙」，而認被告乙○○離開現場至發生火災不到十分鐘……堪認本
            件除被告乙○○因在公司二樓抽煙留火種引發火災外，若謂另有他人乘
            虛進入縱火？孰人相信云云。惟查：
            (一)本件火災係當日留守於被告公司之職員邱榮輝於八十七年二月八日十
              八時四十五分左右最先發現，其發現火災後，即呼叫二名外籍員工出
              來，並至隔壁工廠打公用電話一一九報案（十八時四十九分），之後
              再通知總經理即被告乙○○，是被告乙○○係於八十八年二月八日下
              午六時五十分接獲邱榮輝通知，始知公司發生火災，此除有火災出動
              觀察紀錄可稽外，並有邱榮輝八十七年二月九日於新坡消防小隊之談
              話筆錄及台灣桃園地方法院八十七年四月二十四日之訊問筆錄可證。
              故被告乙○○絕無可能在下午六點十分接到通知，台灣高等法院八十
              七年十二月三十一日訊問筆錄記載被告乙○○陳稱下午六點十分接到
              通知，明顯係書記官將六點五十分誤繕為「六點十分」。惟原告竟昧
              於事實，無視乎全案卷證資料，故意援引台灣高等法院八十七年十二
              月三十一日誤繕時間之訊問筆錄，並以明知錯誤之時間進而虛構一連
              串自行想像之事實，而謂被告乙○○在二樓抽煙引發火災，顯均為原
              告主觀上之臆測，而乏直接積極之證據。
            (二)被告乙○○雖自認與人無結怨，然商場競爭，是否因而招致眼紅或不
              滿，被告無從知悉，被告亦曾懷疑是否遭人故意縱火，冀望警察局及
              鑑定報告查出事實真相，然均無所獲。另被告公司八十七年二月三日
              發生火警時，因時值農曆春節，警察局鑑定人員均放年假，原擬排定
              春節假期結束後再行鑑定，豈料八十七年二月八日發生火災。是八十
              七年二月三日之火災係因鑑定人員放年假，致來不及鑑定，並非被告
              不尋求鑑定，又八十七年二月八日所發生之火災，已經桃園縣警察局
              派員至現場鑑定，並製有火災原因調查報告書，此亦為原告所知悉。
              孰知原告竟置事實、證據於不顧，故意模糊、歪曲事實真相，謂被告
              因心虛而不積極尋求鑑定查明是否有縱火者，實有不當。
  三、證據﹕提出﹕廠房租賃契約書影本一件、刑事判決書影本二件、消防安全檢查
            查記卡、消防設備及檢查紀錄影本各乙件、台灣桃園地方法院刑事庭八
            十七年五月十九日訊問筆錄影本乙件、火災出動觀察記錄影本乙紙、邱
            榮輝八十七年二月九日談話筆錄、八十七年四月廿四日訊問筆錄影本各
            乙件等件為證。
丙、本院依原告之聲請調取台灣桃園地方法院八十七年度自字第五十一號及台灣高等
    法院八十七年度上易字第六二八六號刑事案卷。
    理    由
甲、兩造爭執要旨﹕
一、本件原告起訴主張﹕被告福而富公司向原告承租原告所有坐落桃園縣觀音鄉崙坪
    村一鄰一之九號一層及地下層鋼筋混凝土造工業用房屋（一層面積七三八平公尺
    、地下層五六．四六平方公尺、屋頂突出物十二．九六平方公尺）及嗣後增建一
    樓後面部分七八坪（二二八．八五二平方公尺）、二樓鋼骨造廠房二一三坪（六
    二四．九四二平方公尺），嗣因承租人即被告福而富公司之重大過失致上開廠房
    於八十七年二月八日失火燒毀，而被告丙○○、被告乙○○分別擔任被告福而富
    公司之董事長及執行業務之總經理，因被告福而富公司生產易燃之塑膠品，對於
    本件承租物之安全，本有應注意避免發生火災之義務，竟於發生乙次火警後，仍
    能注意避免而不注意，再度任令火種引火，造成大禍，其有過失甚明，原告委得
    依民法第一百八十四條、契約不履行及公司法第二十三條之規定請求渠等負過失
    損害賠償責任等語。
二、被告則以﹕坐落桃園縣觀音鄉崙坪村一鄰一之九號一層及地下層鋼筋混凝土造工
    業用房屋（一層面積七三八平公尺、地下層五六．四六平方公尺、屋頂突出物十
    二．九六平方公尺）及嗣後增建一樓後面部分七八坪（二二八．八五二平方公尺
    ）、二樓鋼骨造廠房二一三坪（六二四．九四二平方公尺）建物雖為原告所有，
    惟被告福而富公司所承租部分僅一層及地下層鋼筋混凝土造建物部分，至嗣後增
    建一樓後面部分及二樓鋼骨造廠房部分乃係被告乙○○所承租，原告自應負舉證
    責任證明被告福而富公司就火災之發生有何重大過失，惟就此原告並未證明，是
    原告顯未盡舉證責任，請求自無理由。另就火災之發生，被告丙○○及被告乙○○並無任何過失，而本件火災，經台灣桃園地方法院刑事庭以八十七年度自字第
    五十一號及台灣高等法院刑事庭以八十七年度上易字第六二八六號調查審理後，
    均認被告丙○○、乙○○就火災之發生無任何過失，故諭知無罪判決，是被告丙○○、乙○○就火災之發生並無任何過失，自不負損害賠償責任。另被告丙○○
    與原告間並無任何契約之存在，原告依契約不履行之規定請求被告丙○○負損害
    賠償責任，亦顯無理由等語資為抗辯。
乙、得心證理由﹕
一、本件原告起訴主張﹕其所有坐落桃園縣觀音鄉崙坪村一鄰一之九號一層及地下層
    鋼筋混凝土造工業用房屋（一層面積七三八平公尺、地下層五六．四六平方公尺
    、屋頂突出物十二．九六平方公尺）及嗣後增建一樓後面部分七八坪（二二八．
    八五二平方公尺）、二樓鋼骨造廠房二一三坪（六二四．九四二平方公尺），於
    八十七年二月八日失火燒毀一節，固為兩造所不否認，而上開建物一層及地下層
    部分係出租予被告福而富公司，租賃期間為自八十六年六月廿六日起至九十一年
    三月三十一日止，租金每月捌萬柒仟伍佰元，至嗣後增建一樓後面部分及二樓鋼
    骨造廠房部分乃係被告乙○○所承租，租賃期間為自八十五年七月一日起至九十
    五年六月三十日止，租金每月九萬八千元，此有原告與被告福而富公司及乙○○
    分別簽訂之廠房租賃契約書二份可佐，復為原告所是認。
二、原告另主張上開建物係因承租人被告福而富公司之重大過失致上開廠房失火，並
    以﹕桃園縣警察局鑑識人員鑑定結果、證人即桃園縣警察局警員葉恆豐之證言及
    被告乙○○於台灣高等法院八十七年度上易字第六二八六號刑事案件訊問時之自
    白為據。經查﹕
    （一）火災發生後桃園縣警察局鑑識人員到場檢視被告福而富公司內部物品燒燬
          、機器、鋼骨、鐵皮、牆壁、屋頂水泥受熱、變色、剝落、彎曲、塌陷及
          火流延燒路徑之情形，顯示火在二樓後側中央一端燒的時間較久，燒的較
          劇烈，再參諸被告福而富公司二樓平面圖，該處堆放成品，供倉庫使用而
          上開起火處現場，經桃園縣警察局鑑識人員到場並未發現有任何自燃物或
          其他揮發性物質，此有桃園縣警察局火災原因調查報告書附於台灣桃園地
          方法院八十七年度自字第五十一號刑事案卷可參。而在本件火災發生前，
          被告福而富公司一樓內大門附近處，曾前於同年二月三日中午十二時許，
          亦發生過乙次火災，燒燬被告福而富公司之部分塑膠原料，並經桃園縣警
          察局消防隊於救災當中實施斷電迄本件火災發生為止，致被告福而富公司
          僅向隔鄰之幼獅模型實業股份有限公司以延長線借用電源供其辦公室使用
          等情，亦據幼獅模型實業股份有限公司法定代理人林禎祥於上開刑事案件
          警訊中及台灣桃園地方法院審理時指述綦詳，核與證人即桃園縣警察局警
          員葉恆豐於台灣桃園地方法院審理時證述情節相符，亦有上開刑事案卷可
          佐，且上開起火處現場經桃園縣警察局鑑識人員到場檢視並未發現任何電
          源線，亦有火災原因調查報告書可參，則本件火災之發生。
    （二）又本案火災之發生，業據桃園縣警察局鑑識人員到場鑑定認係不排除「遺
          留火種引火」之可能性，有上揭火災原因調查報告書可佐，而所謂「遺留
          火種引火」之意，雖據證人葉恆豐於台灣桃園地方法院審理時證稱﹕「係
          指因人為故意或過失行為遺留（因起火處經檢視結果並未發現任何引火物
          ，有如上述）」等語，原告雖執此即指稱﹕火災係被告乙○○在場抽煙引
          所致云云，惟查﹕本件火災發生之時，被告福而富公司雖值春節假期之中
          ，惟仍有留守職員邱榮輝值班（另有二位外勞ＴＯＭＡＳ及ＲＩＣＡＲＤ
          Ｏ二人在工廠內休息），又被告福而富公司當時聘僱之外勞ＮＯＲＭＡＮ
          、ＣＯＲＴＥＺ及ＡＮＤＲＥＳ三位於台灣桃園地方法院審理時，亦均證
          稱其等五位外勞（含ＴＯＭＡＳ及ＲＩＣＡＲＤＯ二位）均無抽煙之習慣
          ，且被告福而富公司於本案火災發生前之生產情形均屬正常等語，有上開
          刑事案卷可佐，足認任執行業務總經理之被告乙○○對被告福而富公司二
          樓倉庫於本件火災發生前之使用、管理，應無任何違反倉庫內成品安全之
          過失可言。至於被告乙○○雖有抽煙之習慣，且曾於火災發生當日至福而
          富公司，並留至同日晚上六時許始行離去，惟被告乙○○係福而富公司之
          執行業務總經理，負責被告福而富公司之營運，則其於被告福而富公司春
          節休假期間前來公司內視察，應屬人情之常，且被告乙○○另辯稱：其當
          時並未上去二樓倉庫乙情，核與被告福而富公司當時已陷於斷電之中，僅
          有一樓辦公室向幼獅模型實業股份有限公司借電使用乙情相符，亦堪採信
          ，縱被雖告乙○○於台灣高等法院八十七年度上易字第六二八六號刑事案
          件八十七年十二月三十一日訊問時曾自承：「二月八日下午六點離開現場
          ，下午六點十分接到通知，在辦公室有吸煙」等語，然查﹕被告福而富公
          司二樓倉庫始有堆放成品，至辦公室僅有辦公器具，並未堆放原物料一節
          ，已據被告訴訟代理人敘述甚明（參見本院八十九年八月十七日言詞辯論
          筆錄），原告亦不否認上情，再參酌上開辦公室與火災發生地點之二樓後
          側相距甚遠，且辦公室內並未堆放易引燃之物品，復因前次火災而遭斷電
          無引燃電線之可能，是縱被告乙○○曾於火災發生前在辦公室吸煙，亦不
          足為認定被告乙○○上開行為與本案火災之發生間存有任何過失可言。則
          本案火災導因於被告乙○○之過失遺留火種引火之情形，自可排除。
    綜上所述，由原告所為舉證，實無從認定被告乙○○因故意或重大過失而在上址
    抽煙導致本件火災之發生。
三、原告雖另主張﹕被告福而富公司置之消防蓄水池遭毀損，導致火災發生而發生損
    害，顯有違反保護他人法律之過失致生損害於他人，被告應依民法第一百八十四
    條第二項規定負侵權行為責任云云，經查﹕被告公司所設之消防蓄水池係供被告
    公司所使用，並非被告公司內依消防法規必須設置，業據證人即警員周茂城於台
    灣高等法院刑事庭審理被告乙○○、丙○○違反消防法案件訊問時具結證述屬實
    ，另證人即主管機關承辦員警周茂城、葉恆豐均於上揭刑事案件審理中證稱﹕「
    該消防蓄水池為一深一公尺餘，面積約一、二十坪之容量，雖經（該案）被告甲○○、林明忠其後搭建鐵皮屋於其上，惟並未完全掩畢，且日常仍有蓄水其內。
    」，亦有上開刑事案卷可稽，被告乙○○於該消防蓄水池上加蓋一活動性鐵絲網
    ，係依據「各類場所消防安全設備設置標準第一百八十五條第五項設置，並為免
    有人因意外跌入該消防蓄水池中產生意外而設，有其正當性及必要性，自不該當
    損壞工廠內關於於保護生命設備之行為，自非毀損供消防使用蓄、供水設備之行
    為。則上開消防蓄水池自存有緊急救災之功用無誤，又被告福而富公司之消防安
    全設備均依規定安置妥善，此除有桃園縣警察局消防安全檢查查記卡、消防設備
    及檢查紀錄附於上開刑事卷可稽外，並據證人即警員周茂城於台灣桃園地方法院
    刑事庭八十七年五月十九日訊問時具結證稱﹕「被告福而富公司消防設備符合規
    定」等語，是被告福而富並無違反消防法第三十四條之過失。況火災之發生與消
    防蓄水池是否遭毀損本屬二事，並無何關聯，是原告謂被告違反消防法第三十四
    條，導致火災發生而發生損害，推定被告有過失，被告應負侵權行為責任云云，
    亦嫌速斷。
四、按「當事人主張有利於己之事實者，就其事實有舉證之責任。」，民事訴訟法第
    二百七十七條定有明文。經查﹕由原告所為舉證，實無從認定被告乙○○因故意
    或重大過失而在上址抽煙導致本件火災之發生，且被告福而富並無違反消防法第
    三十四條之過失，已如前述，是原告主張就被告福而富公司承租部分，因被告丙○○、被告乙○○分別擔任福而富公司之董事長及執行業務之總經，卻因管理疏
    失，致被告福而富公司因人為因素暨違反消防法第三十四條之過失等事由，肇致
    本件火災，依公司法第二十三條規定，被告福而富應與該二人連帶負損害賠償之
    責，及就被告乙○○承租部分，應依侵權行為及債務不履行規定負損害賠償責任
    ，均為無理由，應予駁回。原告之訴既無理由，則其假執行之聲請亦失所附麗，
    併予駁回。
五、因本案事證已臻明確，兩造其餘主張、陳述及所提證據，經審酌後認對判決之結
    果不生影響，爰不予一一論列，附此敘明。
六、結論：本件原告之訴為無理由，依民事訴訟法第七十八條，判決如主文。
中      華      民      國    八十九    年      八      月    三十一    日
                                    臺灣板橋地方法院民事第三庭
~B法      官  李昭融
右為正本係照原本作成
如不服本判決，應於判決送達後廿日，內向本院提出上訴狀。
中      華      民      國    八十九    年      九      月       二     日
~B法院書記官  陳蒼仁


司法院資訊處製作；財團法人民間司法改革基金會備份。
